【裁判字號】    99,審易,3013
【裁判日期】    991122
【裁判案由】    傷害等
【裁判全文】
臺灣高雄地方法院刑事判決            99年度審易字第3013號
公  訴  人  臺灣高雄地方法院檢察署檢察官
被      告  劉建明
上列被告因傷害等案件，經檢察官提起公訴（99年度偵字第3 號
），本院判決如下：
    主  文
劉建明犯傷害罪，處有期徒刑參月，如易科罰金，以新臺幣壹仟
元折算壹日。又犯恐嚇危害安全罪，處有期徒刑參月，如易科罰
金，以新臺幣壹仟元折算壹日。應執行有期徒刑伍月，如易科罰
金，以新臺幣壹仟元折算壹日。
    事  實
一、劉建明因其配偶何清華無故離家不歸，懷疑係因王敏惠慫恿
    所致，憤於民國98年11月23日下午6 時45分許，至王敏惠位
    於高雄縣旗山鎮之住處，指責王敏惠，並基於傷害之犯意，
    以徒手拉扯王敏惠右手腕之方式，致王敏惠受有右腕瘀血之
    傷害，又於離去前另基於恐嚇之犯意，向王敏惠恫稱：「要
    叫人一起過來毆打」等語，以此加害生命、身體之事，恐嚇
    王敏惠，使王敏惠心生畏懼，致生危害於安全、身體。
二、案經王敏惠訴由高雄縣政府警察局旗山分局報請臺灣高雄地
    方法院檢察署檢察官偵查起訴。
    理  由
一、證據能力部分：
（一）按證人、鑑定人依法應具結而未具結者，其證言或鑑定意
      見，不得作為證據，刑事訴訟法第158 條之3 定有明文。
      因證人、鑑定人未依法具結，無法擔保其證言係據實陳述
      或鑑定意見為公正誠實，若違反而未具結者，其證言或鑑
      定意見，不應使其具有證據能力。本件告訴人王敏惠於偵
      訊中未經檢察官於陳述前具結而為陳述，且查無依法不得
      令其具結之情形，是證人王敏惠於偵訊中之陳述，對於被
      告而言，即無證據能力。
（二）本判決所引之其餘傳聞證據，當事人均同意列為證據，本
      院審酌上開證據之取得過程並無瑕疵，又與待證事實具有
      關聯性，證明力亦非明顯過低，採為本案證據具有適當性
      ，依刑事訴訟法第159 條之5 第1 項規定，得為證據。
二、訊據被告劉建明矢口否認有何傷害犯行，並辯稱：我沒有恐
    嚇告訴人，也沒有打他，我只是要他叫我太太早點回來，有
    用手推他的臉2 下而已，不知道告訴人手上的傷是怎麼來的
    云云。惟劉建明因其配偶何清華無故離家不歸，懷疑係因王
    敏惠慫恿所致，於98年11月23日18時許，至王敏惠位於高雄
    縣旗山鎮之住處，指責王敏惠，並以拉扯王敏惠右手腕之方
    式，致王敏惠受有右腕瘀血之傷害，並於離去前對王敏惠出
    言恫稱：「要叫人一起過來毆打」等語，致王敏惠因而心生
    恐懼之情，業據證人即告訴人王敏惠於警詢中、證人林鄭玉
    英於警詢中證述明確（警卷第7-9 頁、第10-12 頁），並有
    高雄縣仁厚診所診斷證明書1 紙在卷可參。被告雖辯稱上開
    證人所述與事實相悖，然衡情，上開證人與被告間並無特殊
    情誼或仇怨存在，若非真有此事，證人實無需擔負偽證罪之
    刑責，而蓄意誣指被告涉有上開犯行，其等證述當屬可採。
    而證人林鄭玉英之證述內容又與告訴人所述相符，自可信為
    真實，而得採憑。是被告有上揭所指傷害及恐嚇犯行，洵堪
    認定，應予依法論科。
三、核被告劉建明所為，係犯刑法第277 條第1 項之傷害罪，及
    同法第305 條之恐嚇危害安全罪。被告上開所犯2 罪，犯意
    各別，行為互殊，應予分論併罰。爰審酌被告僅因懷疑其妻
    離家出走係因告訴人慫恿所致，竟基於傷害及恐嚇危害安全
    之犯意，徒手毆打告訴人成傷，並出言恐嚇告訴人，不僅使
    告訴人受有上開身體上之傷害，更令告訴人產生心理上之恐
    懼，且被告迄今未與告訴人和解，亦未取得告訴人之原諒，
    所為實有不該，且犯後始終否認犯行，態度欠佳，並斟酌其
    犯罪動機、手段等一切情狀，分別量處如主文所示之刑，及
    定其應執行刑如主文所示；復斟酌被告為國中畢業，現無職
    業，經濟狀況普通等情，併諭知如主文所示之易科罰金折算
    標準。
據上論斷，應依刑事訴訟法第299 條第1 項前段，刑法第277 條
第1 項、第305 條、第41條第1 項前段、第51條第5 款，刑法施
行法第1 條之1 ，判決如主文。
本案經檢察官李英霆到庭執行職務。
中    華    民    國    99    年    11    月    22    日
                刑事第十庭  法  官   楊珮瑛
以上正本證明與原本無異。
如不服本判決應於收受送達後10日內向本院提出上訴書狀，並應
敘述具體理由；如未敘述上訴理由者，應於上訴期間屆滿後20日
內向本院補提理由書（均須按他造當事人之人數附繕本）「切勿
逕送上級法院」。
中    華    民    國    99    年    11    月    23    日
                             書記官   陳莉庭
附錄本判決論罪科刑法條全文
中華民國刑法第277條第1項
（普通傷害罪）
傷害人之身體或健康者，處三年以下有期徒刑、拘役或一千元以
下罰金。
中華民國刑法第305條
（恐嚇危害安全罪）
以加害生命、身體、自由、名譽、財產之事，恐嚇他人致生危害
於安全者，處二年以下有期徒刑、拘役或三百元以下罰金。

司法院資訊處製作；財團法人民間司法改革基金會備份。
